【裁判字號】    90,易,897
【裁判日期】    900917
【裁判案由】    毒品危害防制條例
【裁判全文】
臺灣臺南地方法院刑事判決                            九十年度易字第八九七號
    公  訴  人  臺灣台南地方法院檢察署檢察官
    被      告  甲○○
右列被告因違反毒品危害防制條例案件，經檢察官提起公訴（九十年度毒偵緝字第七
八一）及台灣士林地方法院檢察署移送併辦（九十年度毒偵字第一一七二號），本院
判決如左：
    主  文
甲○○連續施用第二級毒品，處有期徒刑柒月。扣案之安非他命貳包（驗餘淨重壹點
參玖伍零公克、零點貳伍貳捌公克）及殘留有安非他命成份之玻璃球管壹個，均沒收
銷燬之；玻璃燈球施用器具壹組，沒收。
    事  實
一、甲○○前於民國八十三年間因違反麻醉藥品管理條例案件，經本院以八十三年度
    易字第九五○號刑事判決判處有期徒刑七月確定，於八十三年九月三日執行完畢
    （於本案尚不構成累犯）。甲○○又於八十七年間，因施用第二級毒品安非他命
    案件，經本院以八十七年毒聲字第一一九六號裁定送勒戒處所執行觀察、勒戒後
    ，認有繼續施用毒品之傾向，復經本院以八十七年毒聲字第一四一一號裁定，令
    入戒治處所施以強制戒治一年，經戒治期滿三月，戒治期間成績評定為合格，由
    本院以八十八年度毒聲字一四○一號裁定停止戒治，所餘戒治期間付保護管束，
    其保護管束期間屆滿後，由台灣台南地方法院檢察署檢察官於八十九年一月十日
    以八十九年度毒偵字第四六號為不起訴處分確定在案。詎甲○○仍不知悔改，明
    知安非他命係毒品危害防制條例所明定之第二級毒品，不得持有及施用，竟另基
    於施用第二級毒品安非他命之概括犯意，於上開不起訴處分確定後五年內，即自
    八十九年八月二十五日上午十二時三十分許前九十六小時內某時點起至同年十月
    十九日十九時許前九十六小時內某時點，連續在不詳地點，施用第二級毒品安非
    他命多次，經警於同年八月二十四日十九時十分許，在桃園縣八德市廟前二十一
    號查獲，並當場扣得安非他命一包（驗餘淨重一‧三九五○公克）及殘留有安非
    他命成分之玻璃球管一個，復經警於同年十月十九日十五時許，在台北市○○區
    ○○路一○一巷一六○號前查獲，並起出安非他命一包（驗餘淨重○‧二五二八
    公克）及其所有供施用毒品所用之玻璃燈球施用器具一組。案經台灣桃園地方法
    院檢察署檢察官聲請，由台灣桃園地方法院於八十九年九月二十九日以八十九年
    度毒聲字第六一三五號裁定令入戒治處所施以強制戒治戒治一年確定在案。
二、案經桃園縣警察局八德分局報請台灣桃園地方法院檢察署檢察官呈請台灣高等法
    院檢察署檢察長令轉台灣士林地方法院檢察署檢察官再呈請台灣高等法院檢察署
    檢察長令轉台灣台南地方法院檢察署檢察官偵查起訴，暨台北市政府警察局士林
    分局報請士林地方法院檢察署檢察官移送本院併案審理。
    理  由
一、訊據被告甲○○除坦承伊自八十九年十月間某日起連續施用第二級毒品安非他命
    之犯行不諱外，惟矢口否認有何其他施用第二級毒品安非他命犯行，辯稱：「八
    德分局查獲當天我吃了兩顆康得６００，尿液呈陽性反應，是因我服用康得６０
    ０之故」云云（見本院九十年六月二十七日筆錄）。經查：
（一）被告經桃園縣警察局八德分局員警於八十九年八月二十五日上午十二時三十分
      許所採集之尿液檢體，送桃園縣衛生局以ＴＯＸＩ—ＬＡＢ及ＥＭＩＴ檢驗方
      法檢驗結果，呈甲基安非他命陽性反應，此有該局八十九年九月六日出具之不
      法藥物尿液檢定書一紙在卷可稽（見桃園地方法院檢察署八十九年度毒偵字第
      四六六三號偵查卷第六十五頁），復由本院將被告上開尿液檢體送憲兵司令部
      刑事鑑識中心（下稱刑鑑中心）進行複驗，經以螢光偏極免疫分析法、液相萃
      取前處理法、固相萃取前處理法、氣相層析質譜分析法、紅外線光譜分析法確
      認檢驗結果，有甲基安非他命反應，亦有刑鑑中心九十年七月三十日（９０）
      綱得字第１０００５號鑑驗通知書一紙在卷可參（見本院審理卷）。雖被告辯
      稱伊於採尿前曾服用康得６００藥物云云，然縱認被告於本次採尿前確曾服用
      康得６００藥物，惟服用「康得６００膠囊」，如以ＴＯＸＩ—ＬＡＢ薄層層
      析法進行檢驗或以氣相層析質譜儀進行確認檢驗，均不致產生安非他命陽性反
      應，此有行政院衛生署管制藥品管理局九十年八月三日管檢字第九六八○三號
      函一紙在卷可參，則被告尿液檢體既經桃園縣衛生局及刑鑑中心分別以ＴＯＸ
      Ｉ—ＬＡＢ及氣相層析質譜分析法加以檢驗及確認檢驗結果，仍呈甲基安非他
      命陽性反應，顯見被告上開所辯與實情不符。又安非他命經口服投與後約百分
      之七十於二十四小時內自尿中排出，約百分之九十於九十六小時內自尿中排出
      ，由於目前國內尿液中甲基安非他命之檢驗僅為鑑定其是否呈陽性反應尚未定
      其含量，且甲基安非他命成分之檢出與其投與方式、投與量、個人體質、採尿
      時間與檢測儀器之精密度等諸多因素有關，因此僅憑尿液中呈安非他命陽性反
      應，並無法確實推算吸食時間距採集時間之長短，惟依上述資料推斷，最長可
      能不會超過四日。業經行政院衛生署藥物食品檢驗局分別於八十一年二月八日
      以（八一）藥檢壹字第○○一一五六號函述明此旨綦詳。揆諸上開說明，本於
      上開被告為警採集尿液檢體送驗後呈安非他命陽性反應之檢驗報告，益徵被告
      於八十九年八月二十五日上午十二時三十分許前九十六小時內某時點，確有施
      用第二級毒品安非他命之情。此外並有扣案之安非他命一包（淨重一‧五一一
      六公克，取樣○‧一一六六公克（已鑑析用罄），餘一‧三九五○公克）及殘
      留有安非他命成份之玻璃球管一個可資佐證（見上開刑鑑中心鑑驗通知書），
      是被告上開所辯，自難採信。
（二）被告經警於八十九年十月十九日十九時許所採集之尿液檢體，經送台北市立療
      養院檢驗結果，亦呈安非他命陽性反應，此有該院於八十九年十二月十九日出
      具之煙毒尿液檢驗報告書影本一紙附卷可稽（見台灣士林地方法院檢察署九十
      年度毒偵緝字第四○號偵查卷第十七頁），並有扣案之安非他命一包（淨重○
      ‧二九一○公克，取樣○‧○三八二公克（已鑑析用罄），餘○‧二五二八公
      克；見刑鑑中心八十九年十二月二十六日（８９）綱得字第１６９９０號鑑驗
      通知書，附於台灣士林地方法院檢察署八十九年度毒偵字第二四九一號偵查卷
      第三十七頁）及被告所有供其施用毒品所用之玻璃燈球施用器具一組可佐，是
      被告此部分自白與事實相符，自堪採信。
（三）被告前於八十七年間，因違反毒品危害防制條例案件，經強制戒治期滿後，由
      台灣台南地方法院檢察署檢察官於八十九年一月十日以八十九年度毒偵字第四
      六號為不起訴處分確定，業如前述，此有該裁定書三件及處分書一件在卷可參
      （見台灣台南地方法院檢察署九十年度毒偵字第七八一號偵查卷第十一頁），
      其於上開不起訴處分確定後五年內，再犯本件毒品危害防制條例第十條之罪，
      復經台灣桃園地方法院於八十九年九月二十九日以八十九年度毒聲字第六一三
      五號裁定令入戒治處所施以強制戒治戒治一年確定在案，亦有該裁定書一件附
      卷可憑（見桃園地方法院檢察署八十九年度毒偵字第四六六三號偵查卷第六十
      八頁）。綜上，本案事證明確，被告犯行洵堪認定，自應依法論科。
二、查安非他命依其成癮性、濫用性及對社會危害性之程度，已為毒品危害防制條例
    第二條第二項第二款列為第二級毒品。核被告所為，係犯毒品危害防制條例第十
    條第二項施用第二級毒品罪。被告施用時非法持有第二級毒品安非他命之低度行
    為，為其施用之高度行為所吸收，不另論罪。被告先後多次施用第二級毒品安非
    他命之犯行，時間緊接，方法相同，觸犯犯罪構成要件相同之罪名，顯係基於概
    括犯意反覆實施，為連續犯，依刑法第五十六條連續犯之規定論以一罪，並依法
    加重其刑。又被告於八十九年十月十九日十九時許，為警採集之尿液檢體，送台
    北市立療養院檢驗結果，亦呈安非他命陽性反應（台灣士林地方法院檢察署九十
    年度毒偵字第一一七二號偵查卷），然被告此部分之犯罪事實與台南地方法院檢
    察署檢察官起訴之前揭犯罪事實，具有連續犯之關係，業如前述，本院自得一併
    加以審理，附此敘明。爰審酌被告施用毒品之犯行，在性質上乃屬對自我身心健
    康之自戕行為，尚未嚴重破壞社會秩序、侵害他人權益，然其前因施用毒品經送
    觀察、勒戒之治療處分後，猶不思戒絕革除惡習，再為本件犯罪，顯未因前所受
    之觀察勒戒處分而記取教訓，及被告犯後坦承犯行等一切情狀，量處如主文所示
    之刑。又扣案之安非他命二包（驗餘淨重一‧三九五○公克、○‧二五二八公克
    ）及殘留有安非他命成份之玻璃球管一個（玻璃球管一個無法單獨與殘留之安非
    他命分離），係屬查獲之毒品，不問屬於犯人與否，應依毒品危害防制條例第十
    八條第一項前段規定宣告沒收銷燬之；另扣案之玻璃燈球施用器具一組，係被告
    所有且供犯罪所用之物，業據被告供明在卷，爰依刑法第三十八條第一項第二款
    規定宣告沒收。至扣案第二級毒品安非他命二包經送刑鑑中心取樣○‧一一六六
    公克、○‧○三八二公克鑑驗部分，已鑑析用罄滅失，自無庸為沒收銷燬之諭知
    ，併此敘明。
據上論斷，應依刑事訴訟法第二百九十九條第一項前段，毒品危害防制條例第十條第
二項、第十八條第一項前段，刑法第十一條前段、第五十六條、第三十八條第一項第
二款，判決如主文。
本案經檢察官蘇聰榮到庭執行職務
中      華      民      國    九十      年      九      月     十七     日
                                  臺灣台南地方法院刑事第四庭
                                      審判長  法  官  張  菁
                                              法  官  鄧希賢
                                              法  官  張銘晃
右正本證明與原本無異。
如不服本判決，應於判決送達後十日內，向本院提出上訴狀。（應附繕本）
                                              書記官  杜孟珍
中      華      民      國    九十      年      九      月     十九     日
附錄本案論罪科刑法條：
毒品危害防制條例第十條第二項
施用第二級毒品者，處三年以下有期徒刑。


司法院資訊處製作；財團法人民間司法改革基金會備份。
